【裁判字號】    99,交聲,94
【裁判日期】    990408
【裁判案由】    交管條例聲異
【裁判全文】
臺灣板橋地方法院交通事件裁定          99年度交聲字第94號
原處分機關  交通部公路總局臺北區監理所
異  議  人
即受處分人  甲○○
上列異議人因違反道路交通管理處罰條例案件，對於交通部公路
總局臺北區監理所於民國98年12月14日以北監自裁字第裁40-C00
000000號所為之裁決處分，聲明異議，本院裁定如下：
    主  文
原處分撤銷。
甲○○汽車駕駛人在顯有妨礙其他人、車通行處所停車，處罰鍰
新臺幣玖佰元。
    理  由
一、原處分意旨略以：異議人即受處分人甲○○駕駛車牌號碼04
    52-GW 號自用小客車（下稱本件汽車），於民國98年11月6
    日20時20分許，在臺北縣板橋市○○○路○ 段74號對面，有
    「在禁止臨時停車處所停車（紅線停車）」之違規事實，經
    臺北縣政府警察局板橋分局警員拍照採證後逕行舉發。嗣異
    議人於應到案日期前提出申訴，原處分機關交通部公路總局
    臺北區監理所遂於98年12月14日以北監自裁字第裁40-C0000
    0000號裁決書，依道路交通管理處罰條例第56條第1 項第1
    款及違反道路交通管理事件統一裁罰基準表規定，裁處罰鍰
    新臺幣（下同）9 百元。
二、異議意旨略以：伊係將本件汽車停放在臺北縣板橋市○○○
    路○ 段61號私人門口，停車地點並未劃設紅線，有可能是舉
    發人員於夜間看不清楚所致，爰依法聲明異議云云。
三、按汽車駕駛人停車時，在顯有妨礙其他人、車通行處所停車
    者，處6 百元以上1 千2 百元以下罰鍰，道路交通管理處罰
    條例第56條第1 項第5 款定有明文，立法意旨係為消除道路
    任意停放車輛，以維護交通秩序，避免交通秩序紊亂，是倘
    車輛停車已導致妨礙他車通行或阻礙交通順暢，即可認已該
    當前開違規事實甚明。經查，異議人對其駕駛本件汽車於前
    開時間，在臺北縣板橋市○○○路○ 段74號對面之鐵捲門門
    口停放乙事並無異議，僅爭執該路段並無劃設紅線之情，就
    此依卷附採證相片顯示，該停車地點周邊雖繪設有禁制標線
    （紅線），惟在本件汽車停放地點處確實未劃設紅線，是異
    議人此部分主張，洵堪採認。然本件汽車停放位置係在他人
    鐵捲門門口正前方處，已阻擋該門口絕大部分空間，而依異
    議人自行提出現場照片顯示，在該鐵捲門左邊仍設有「車場
    門前請勿停車」之告示，足認該鐵捲門仍有隨時出入車輛之
    可能，詎異議人竟任意將本件汽車停放在該處，顯已構成妨
    礙他車自由通行進出該鐵捲門之事實；再由該停車地點周邊
    繪設有紅線之情（現場路面紅線係由臺北縣政府工務局於97
    年間重新銑刨加鋪後漆設者，有臺北縣板橋市公所99年3 月
    11日北縣板工字第0990014371號函文在卷可佐），亦可知該
    路段前後本就禁止臨時停車，其目的即係為避免車輛在路邊
    臨時停車或停車會佔用路幅而減縮往來車輛行車空間，造成
    阻礙該路段交通之順暢，是前開鐵捲門出入口處雖稍有內縮
    ，惟異議人將本件汽車隨意停放在該處，仍將佔用部分道路
    路幅形成障礙物，使交通受有妨礙。從而，異議人將本件汽
    車停放在前開地點之舉，自屬在顯有妨礙其他人、車通行處
    所停車無疑。
四、綜上所述，原處分機關未審酌本件異議人所為，尚不該當在
    禁止臨時停車處所停車（紅線停車）」之違規事實，即遽依
    道路交通管理處罰條例第56條第1 項第1 款規定予以裁罰，
    尚有未洽，應由本院將原處分撤銷，然異議人既仍有前揭在
    顯有妨礙其他人、車通行處所停車之違規情形，應由本院另
    依道路交通管理處罰條例第56條第1 項第5 款及違反道路交
    通管理事件統一裁罰基準表規定，自為裁罰如主文第2 項所
    示，以期適法。
據上論斷，依道路交通案件處理辦法第20條，裁定如主文。
中    華    民    國    99    年    4     月    8     日
                  交通法庭  法  官  張 兆 光
上列正本證明與原本無異。
如不服本裁定，應於裁定送達後五日內敘明抗告理由，向本院提
出抗告狀。
                            書記官  曹 秋 冬
中    華    民    國    99    年    4     月    8     日

司法院資訊處製作；財團法人民間司法改革基金會備份。
